---
title: "Intro_to_R"
author: "Paolo Rivas"
date: "6/2/2021"
output: html_document
---
## BASICS en R

### Cómo funciona R?
El simbolo de "#" te permitirá colocar comentarios en tu código. Por ejemplo, Calcula 3+4 en el editor. Algunos comands importantes.

```{r}
#Calcula 3 + 4
3 + 4
#Calcula 6 + 12
6 + 12

```
```{r}
# Una Suma
5 + 5 

# Una Resta
5 - 5 

# Una multiplicación
3 * 5

 # Una división 
(5 + 5) / 2 

# Exponenciales
2 ^ 5

# Modulo
28 %% 6
```

### Asignación de variables
```{r}
# Asignar el valo de 42.

x <- 42

#imprime el valor de la variable x

x

# Asignar el valor de 5 a la variable mis_manzanas y mis_naranjas

mis_manzanas <- 5
mis_naranjas <- 6

# Sumas tus viarbles

mis_manzanas + mis_naranjas

# Crea la variable mis_frutas 

mis_frutas <- mis_manzanas + mis_naranjas

#imprime tus nuevas variables

mis_naranjas
mis_fruitas 

```

### Asigna distintos tipos de información en tus variables
enteros, decimales, caracteres y valores lógicos son permitidos

```{r}
#Cambia my_numero a 42

mi_numero <- 42

#Cambia mi caracter <- "universo"

mi_caracter <- "universo"

#Cambia mi_logica <- FALSE 

mi_logica <- FALSE


```
### Que tipo de dato es?

Si sumas 5 + "seis" vas a encontrar un error a causa e la incompatibilidad de estos tipos de datos. Para evitar este inconveniente es bueno revisar el tipo de variable que tienes antes. Lo puedes hacer utilizando la función clas()

```{r}
# Declara tres tipos de variables diferentes

numero <- 42
caracter <- "palabra"
logica <- FALSE

#chekea el tipo de datos que es cada uno

class(numero)
class(caracter)
class(logica)
```
## Sube una base de datos cargada en R.
```{r cars}
summary(cars)
```

### cargar un archivo excel?

Estas son las linas de codigo que necesitas. También tienes una opción automática en el browser de Rstudio.

```{r}
# cargar este paquete
library("readxl")

# archivos xls 
mi_data <- read_excel("my_file.xls")

# archivos xlsx
mi_data <- read_excel("my_file.xlsx")
```

Note that the `echo = FALSE` parameter was added to the code chunk to prevent printing of the R code that generated the plot.
