---
title: "Vectores"

descripcion: Te llevamos de viaje a Las Vegas, donde aprenderás a analizar tu
    resultados de los juegos de azar usando vectores en R. Después de completar este capítulo,
    capaz de crear vectores en R, nombrarlos, seleccionar elementos de ellos y comparar diferentes
    vectores.
title_meta: Capitulo 2
---

## Crear un vector

`@sample_code`
```{r}
# Define the variable vegas
vegas <- 
```

`@solution`
```{r}
# Define the variable vegas
vegas <- "Go!"
```


---

## Crear un vector (2)

```

Empecemos!

En su camino de la pobreza a la riqueza, ud. hará un uso extensivo de los vectores. Los vectores son matrices de una dimensión que pueden contener datos numéricos, datos de caracteres o datos lógicos. En otras palabras, un vector es una herramienta simple para almacenar datos. Por ejemplo, puede almacenar sus ganancias y pérdidas diarias en los casinos.


```
numeric_vector <- c(1, 2, 3)
character_vector <- c("a", "b", "c")
```

Una vez que haya creado estos vectores en R, puede usarlos para hacer cálculos.


`@sample_code`
```{r}
numeric_vector <- c(1, 10, 49)
character_vector <- c("a", "b", "c")

# Complete the code for boolean_vector
boolean_vector <-
```

`@solution`
```{r}
numeric_vector <- c(1, 10, 49)
character_vector <- c("a", "b", "c")

# Complete the code for boolean_vector
boolean_vector <- c(TRUE, FALSE, TRUE)
```


---

## Crea un vector (3)

Después de una semana en Las Vegas y aún sin Ferrari en su garaje, decide que es hora de comenzar a usar sus superpoderes de análisis de datos.

Antes de hacer un primer análisis, decide recopilar primero todas las ganancias y pérdidas de la última semana: 

Para `poker_vector`:

- El lunes ganaste $ 140
- El martes perdiste $ 50
- El miércoles ganaste $ 20
- El jueves perdiste $ 120
- El viernes ganaste $ 240

Para `roulette_vector`:

- El lunes perdiste $ 24
- El martes perdiste $ 50
- El miércoles ganaste $ 100
- El jueves perdiste $ 350
- El viernes ganaste $ 10

Solo jugabas al póquer y a la ruleta, ya que había una delegación de médiums que ocupaba las mesas de dados. Para poder utilizar estos datos en R, decides crear las variables `poker_vector` y` roulette_vector`.


`@sample_code`
```{r}
# Poker winnings from Monday to Friday
poker_vector <- c(140, -50, 20, -120, 240)

# Roulette winnings from Monday to Friday
roulette_vector <-  
```

`@solution`
```{r}
# Poker winnings from Monday to Friday
poker_vector <- c(140, -50, 20, -120, 240)

# Roulette winnings from Monday to Friday
roulette_vector <- c(-24, -50, 100, -350, 10)
```

---

## Nombrando vectores

Como analista de datos, es importante tener una visión clara de los datos que está utilizando. Por tanto, comprender a qué se refiere cada elemento es fundamental.

En el ejercicio anterior, creamos un vector con sus ganancias durante la semana. Cada elemento del vector se refiere a un día de la semana, pero es difícil saber qué elemento pertenece a qué día. Sería bueno si pudieras mostrar eso en el vector mismo.

Puede dar un nombre a los elementos de un vector con la función `names ()`. Eche un vistazo a este ejemplo:

```
some_vector <- c("John Doe", "poker player")
names(some_vector) <- c("Name", "Profession")
```

Este código primero crea un vector `some_vector` y luego le da un nombre a los dos elementos. Al primer elemento se le asigna el nombre "Nombre", mientras que al segundo elemento se le asigna la etiqueta "Profesión". La impresión del contenido en la consola produce la siguiente salida:

```
          Name     Profession 
    "John Doe" "poker player" 
```


`@sample_code`
```{r}
# Poker winnings from Monday to Friday
poker_vector <- c(140, -50, 20, -120, 240)

# Roulette winnings from Monday to Friday
roulette_vector <- c(-24, -50, 100, -350, 10)

# Assign days as names of poker_vector
names(poker_vector) <- c("Monday", "Tuesday", "Wednesday", "Thursday", "Friday")

# Assign days as names of roulette_vector

```

`@solution`
```{r}
# Poker winnings from Monday to Friday
poker_vector <- c(140, -50, 20, -120, 240)

# Roulette winnings from Monday to Friday
roulette_vector <- c(-24, -50, 100, -350, 10)

# Assign days as names of poker_vector
names(poker_vector) <- c("Monday", "Tuesday", "Wednesday", "Thursday", "Friday")

# Assign days as names of roulette_vector
names(roulette_vector) <- c("Monday", "Tuesday", "Wednesday", "Thursday", "Friday")
```


---

## Nombrando vectores (2)

Si quieres convertirte en un buen estadístico, tienes que volverte perezoso. (Si ya es vago, es muy probable que sea uno de esos talentos estadísticos naturales excepcionales).

En los ejercicios anteriores probablemente experimentó que es aburrido y frustrante escribir y volver a escribir información como los días de la semana. Sin embargo, cuando lo mira desde una perspectiva más alta, hay una forma más eficiente de hacer esto, es decir, ¡asignar el vector de días de la semana a una ** variable **!

Al igual que hizo con sus devoluciones de póquer y ruleta, también puede crear una variable que contenga los días de la semana. De esta manera puede usarlo y reutilizarlo.


`@sample_code`
```{r}
# Poker winnings from Monday to Friday
poker_vector <- c(140, -50, 20, -120, 240)

# Roulette winnings from Monday to Friday
roulette_vector <- c(-24, -50, 100, -350, 10)

# The variable days_vector
days_vector <- c("Monday", "Tuesday", "Wednesday", "Thursday", "Friday")
 
# Assign the names of the day to roulette_vector and poker_vector
names(poker_vector) <-   
names(roulette_vector) <-
```

`@solution`
```{r}
# Poker winnings from Monday to Friday
poker_vector <- c(140, -50, 20, -120, 240)

# Roulette winnings from Monday to Friday
roulette_vector <- c(-24, -50, 100, -350, 10)

# The variable days_vector
days_vector <- c("Monday", "Tuesday", "Wednesday", "Thursday", "Friday")

# Assign the names of the day to roulette_vector and poker_vector
names(poker_vector) <- days_vector
names(roulette_vector) <- days_vector
```

---

## Calculando las ganancias totales


Ahora que tiene las ganancias del póquer y la ruleta como vectores con nombre, puede comenzar a hacer algo de magia analítica de datos.

Quieres conocer el siguiente tipo de información:

- ¿Cuál ha sido su ganancia o pérdida total por día de la semana?
- ¿Ha perdido dinero durante la semana en total?
- ¿Está ganando / perdiendo dinero en el póquer o en la ruleta?

Para obtener las respuestas, debe hacer cálculos aritméticos sobre vectores.

Es importante saber que si suma dos vectores en R, toma la suma de elementos. Por ejemplo, las siguientes tres declaraciones son completamente equivalentes:

```
c(1, 2, 3) + c(4, 5, 6)
c(1 + 4, 2 + 5, 3 + 6)
c(5, 7, 9)
```

También puede hacer los cálculos con variables que representan vectores:

```
a <- c(1, 2, 3) 
b <- c(4, 5, 6)
c <- a + b
```



`@sample_code`
```{r}
A_vector <- c(1, 2, 3)
B_vector <- c(4, 5, 6)

# Take the sum of A_vector and B_vector
total_vector <- 
  
# Print out total_vector

```

`@solution`
```{r}
A_vector <- c(1, 2, 3)
B_vector <- c(4, 5, 6)

# Take the sum of A_vector and B_vector
total_vector <- A_vector + B_vector

# Print out total_vector
total_vector
```

---

## Calcular las ganancias totales (2)

Ahora que entiendes cómo R hace aritmética con vectores, ¡es hora de tener esos Ferrari en tu garaje! Primero, debe comprender cuál fue la ganancia o pérdida general por día de la semana. La ganancia diaria total es la suma de las ganancias / pérdidas que obtuviste en el póquer por día y las ganancias / pérdidas que obtuviste en la ruleta por día.

En R, esto es solo la suma de `roulette_vector` y` poker_vector`.


`@sample_code`
```{r}
# Poker and roulette winnings from Monday to Friday:
poker_vector <- c(140, -50, 20, -120, 240)
roulette_vector <- c(-24, -50, 100, -350, 10)
days_vector <- c("Monday", "Tuesday", "Wednesday", "Thursday", "Friday")
names(poker_vector) <- days_vector
names(roulette_vector) <- days_vector

# Assign to total_daily how much you won/lost on each day
total_daily <- 
```

`@solution`
```{r}
# Poker and roulette winnings from Monday to Friday:
poker_vector <- c(140, -50, 20, -120, 240)
roulette_vector <- c(-24, -50, 100, -350, 10)
days_vector <- c("Monday", "Tuesday", "Wednesday", "Thursday", "Friday")
names(poker_vector) <- days_vector
names(roulette_vector) <- days_vector

# Assign to total_daily how much you won/lost on each day
total_daily <- poker_vector + roulette_vector
```


---

## Calcular las ganancias totales (3)


Según el análisis anterior, parece que tuvo una combinación de días buenos y malos. Esto no es lo que su ego esperaba, y se pregunta si existe una mínima posibilidad de que haya perdido dinero durante la semana en total.

Una función que le ayuda a responder esta pregunta es [`sum ()`] (http://www.rdocumentation.org/packages/base/functions/sum). Calcula la suma de todos los elementos de un vector. Por ejemplo, para calcular la cantidad total de dinero que ha perdido / ganado con el póquer, debe hacer lo siguiente:

`@sample_code`
```{r}
# Poker and roulette winnings from Monday to Friday:
poker_vector <- c(140, -50, 20, -120, 240)
roulette_vector <- c(-24, -50, 100, -350, 10)
days_vector <- c("Monday", "Tuesday", "Wednesday", "Thursday", "Friday")
names(poker_vector) <- days_vector
names(roulette_vector) <- days_vector

# Total winnings with poker
total_poker <- sum(poker_vector)

# Total winnings with roulette
total_roulette <-  

# Total winnings overall
total_week <- 

# Print out total_week
  
```

`@solution`
```{r}
# Poker and roulette winnings from Monday to Friday:
poker_vector <- c(140, -50, 20, -120, 240)
roulette_vector <- c(-24, -50, 100, -350, 10)
days_vector <- c("Monday", "Tuesday", "Wednesday", "Thursday", "Friday")
names(poker_vector) <- days_vector
names(roulette_vector) <- days_vector

# Total winnings with poker
total_poker <- sum(poker_vector)

# Total winnings with roulette
total_roulette <-  sum(roulette_vector)

# Total winnings overall
total_week <- total_roulette + total_poker

# Print out total_week
total_week
```

---

## Comparación de ganancias totales

Vaya, parece que está perdiendo dinero. ¡Es hora de repensar y adaptar su estrategia! Esto requerirá un análisis más profundo ...

Después de una breve lluvia de ideas en el jacuzzi de su hotel, se da cuenta de que una posible explicación podría ser que sus habilidades en la ruleta no están tan desarrolladas como sus habilidades en el póquer. Entonces, tal vez sus ganancias totales en el póquer sean más altas (o ">") que en la ruleta.

`@sample_code`
```{r}
# Poker and roulette winnings from Monday to Friday:
poker_vector <- c(140, -50, 20, -120, 240)
roulette_vector <- c(-24, -50, 100, -350, 10)
days_vector <- c("Monday", "Tuesday", "Wednesday", "Thursday", "Friday")
names(poker_vector) <- days_vector
names(roulette_vector) <- days_vector

# Calculate total gains for poker and roulette
total_poker <-
total_roulette <-

# Check if you realized higher total gains in poker than in roulette 

```

`@solution`
```{r}
# Poker and roulette winnings from Monday to Friday:
poker_vector <- c(140, -50, 20, -120, 240)
roulette_vector <- c(-24, -50, 100, -350, 10)
days_vector <- c("Monday", "Tuesday", "Wednesday", "Thursday", "Friday")
names(poker_vector) <- days_vector
names(roulette_vector) <- days_vector

# Calculate total gains for poker and roulette
total_poker <- sum(poker_vector)
total_roulette <- sum(roulette_vector)

# Check if you realized higher total gains in poker than in roulette
total_poker > total_roulette
```

---

## Selección de vectores: los buenos tiempos

Tu corazonada parecía acertada. Parece que el juego de póquer es más tu taza de té que la ruleta.

Otra posible vía de investigación es su desempeño al comienzo de la semana laboral en comparación con el final de la misma. Tuviste un par de cócteles Margarita al final de la semana ...

Para responder a esa pregunta, solo desea centrarse en una selección del `total_vector`. En otras palabras, nuestro objetivo es seleccionar elementos específicos del vector. Para seleccionar elementos de un vector (y matrices posteriores, marcos de datos, ...), puede utilizar corchetes. Entre corchetes, indica qué elementos seleccionar. Por ejemplo, para seleccionar el primer elemento del vector, escriba `poker_vector [1]`. Para seleccionar el segundo elemento del vector, escriba `poker_vector [2]`, etc. Observe que el primer elemento en un vector tiene índice 1, no 0 como en muchos otros lenguajes de programación.


`@sample_code`
```{r}
# Poker and roulette winnings from Monday to Friday:
poker_vector <- c(140, -50, 20, -120, 240)
roulette_vector <- c(-24, -50, 100, -350, 10)
days_vector <- c("Monday", "Tuesday", "Wednesday", "Thursday", "Friday")
names(poker_vector) <- days_vector
names(roulette_vector) <- days_vector

# Define a new variable based on a selection
poker_wednesday <- 
```

`@solution`
```{r}
# Poker and roulette winnings from Monday to Friday:
poker_vector <- c(140, -50, 20, -120, 240)
roulette_vector <- c(-24, -50, 100, -350, 10)
days_vector <- c("Monday", "Tuesday", "Wednesday", "Thursday", "Friday")
names(poker_vector) <- days_vector
names(roulette_vector) <- days_vector

# Define a new variable based on a selection
poker_wednesday <- poker_vector[3]
```
---

## Selección de vectores: los buenos tiempos (2)
```

¿Qué tal analizar los resultados de la semana?

Para seleccionar varios elementos de un vector, puede agregar corchetes al final. Puede indicar entre paréntesis qué elementos deben seleccionarse. Por ejemplo: suponga que desea seleccionar el primer y quinto día de la semana: utilice el vector `c (1, 5)` entre corchetes. Por ejemplo, el siguiente código selecciona el primer y quinto elemento de `poker_vector`:

```
poker_vector[c(1, 5)]
```

`@instructions`
Assign the poker results of Tuesday, Wednesday and Thursday to the variable `poker_midweek`.

`@hint`
Use the vector `c(2, 3, 4)` between square brackets to select the correct elements of `poker_vector`.

`@sample_code`
```{r}
# Poker and roulette winnings from Monday to Friday:
poker_vector <- c(140, -50, 20, -120, 240)
roulette_vector <- c(-24, -50, 100, -350, 10)
days_vector <- c("Monday", "Tuesday", "Wednesday", "Thursday", "Friday")
names(poker_vector) <- days_vector
names(roulette_vector) <- days_vector

# Define a new variable based on a selection
poker_midweek <- 
```

`@solution`
```{r}
# Poker and roulette winnings from Monday to Friday:
poker_vector <- c(140, -50, 20, -120, 240)
roulette_vector <- c(-24, -50, 100, -350, 10)
days_vector <- c("Monday", "Tuesday", "Wednesday", "Thursday", "Friday")
names(poker_vector) <- days_vector
names(roulette_vector) <- days_vector

# Define a new variable based on a selection
poker_midweek <- poker_vector[c(2, 3, 4)]
```
---

## Vector selection: the good times (3)


## Selección de vectores: los buenos tiempos (3)


Seleccionar varios elementos de `poker_vector` con` c (2, 3, 4) `no es muy conveniente. Muchos estadísticos son personas perezosas por naturaleza, por lo que crearon una forma más fácil de hacer esto: `c (2, 3, 4)` se puede abreviar como`2: 4`, lo que genera un vector con todos los números naturales desde 2 hasta 4.

Entonces, otra forma de encontrar los resultados de mitad de semana es `poker_vector [2: 4]`. Observe cómo el vector `2: 4` se coloca entre los corchetes para seleccionar el elemento 2 hasta el 4.

`@sample_code`
```{r}
# Poker and roulette winnings from Monday to Friday:
poker_vector <- c(140, -50, 20, -120, 240)
roulette_vector <- c(-24, -50, 100, -350, 10)
days_vector <- c("Monday", "Tuesday", "Wednesday", "Thursday", "Friday")
names(poker_vector) <- days_vector
names(roulette_vector) <- days_vector

# Define a new variable based on a selection
roulette_selection_vector <- 
```

`@solution`
```{r}
# Poker and roulette winnings from Monday to Friday:
poker_vector <- c(140, -50, 20, -120, 240)
roulette_vector <- c(-24, -50, 100, -350, 10)
days_vector <- c("Monday", "Tuesday", "Wednesday", "Thursday", "Friday")
names(poker_vector) <- days_vector
names(roulette_vector) <- days_vector

# Define a new variable based on a selection
roulette_selection_vector <- roulette_vector[2:5]
```
---

## Vector selection: the good times (4)

## Selección de vectores: los buenos tiempos (4)

Otra forma de abordar el ejercicio anterior es utilizando los nombres de los elementos vectoriales (lunes, martes, ...) en lugar de sus posiciones numéricas. Por ejemplo,

'''
poker_vector ["lunes"]
'''


seleccionará el primer elemento de `poker_vector` ya que` "Monday" `es el nombre de ese primer elemento.

Al igual que hizo en el ejercicio anterior con números, también puede usar los nombres de los elementos para seleccionar varios elementos, por ejemplo:

```
poker_vector[c("Monday","Tuesday")]
```

`@instructions`
- Select the first three elements in `poker_vector` by using their names: `"Monday"`, `"Tuesday"` and `"Wednesday"`. Assign the result of the selection to `poker_start`.
- Calculate the average of the values in `poker_start` with the [`mean()`](http://www.rdocumentation.org/packages/base/functions/mean) function. Simply print out the result so you can inspect it.

`@hint`
- You can use `c("Monday", "Tuesday", "Wednesday")` inside square brackets to subset `poker_vector` appropriately.
- You can use `mean(poker_start)` to get the mean of the elements in `poker_start`. You do not need the mean of all poker elements, but only of the first three days.

`@pre_exercise_code`
```{r}
# no pec
```

`@sample_code`
```{r}
# Poker and roulette winnings from Monday to Friday:
poker_vector <- c(140, -50, 20, -120, 240)
roulette_vector <- c(-24, -50, 100, -350, 10)
days_vector <- c("Monday", "Tuesday", "Wednesday", "Thursday", "Friday")
names(poker_vector) <- days_vector
names(roulette_vector) <- days_vector

# Select poker results for Monday, Tuesday and Wednesday
poker_start <- 
  
# Calculate the average of the elements in poker_start

```

`@solution`
```{r}
# Poker and roulette winnings from Monday to Friday:
poker_vector <- c(140, -50, 20, -120, 240)
roulette_vector <- c(-24, -50, 100, -350, 10)
days_vector <- c("Monday", "Tuesday", "Wednesday", "Thursday", "Friday")
names(poker_vector) <- days_vector
names(roulette_vector) <- days_vector

# Select poker results for Monday, Tuesday and Wednesday
poker_start <- poker_vector[c("Monday", "Tuesday", "Wednesday")]
  
# Calculate the average of the elements in poker_start
mean(poker_start)
```

---

## Selection by comparison - Step 1

By making use of comparison operators, we can approach the previous question in a more proactive way. 

The (logical) comparison operators known to R are:

- `<` for less than
- `>` for greater than
- `<=` for less than or equal to
- `>=` for greater than or equal to
- `==` for equal to each other
- `!=` not equal to each other

As seen in the previous chapter, stating `6 > 5` returns `TRUE`. The nice thing about R is that you can use these comparison operators also on vectors. For example:

```
c(4, 5, 6) > 5
[1] FALSE FALSE TRUE
```

This command tests for every element of the vector if the condition stated by the comparison operator is `TRUE` or `FALSE`.

`@sample_code`
```{r}
# Poker and roulette winnings from Monday to Friday:
poker_vector <- c(140, -50, 20, -120, 240)
roulette_vector <- c(-24, -50, 100, -350, 10)
days_vector <- c("Monday", "Tuesday", "Wednesday", "Thursday", "Friday")
names(poker_vector) <- days_vector
names(roulette_vector) <- days_vector

# Which days did you make money on poker?
selection_vector <- 
  
# Print out selection_vector

```

`@solution`
```{r}
# Poker and roulette winnings from Monday to Friday:
poker_vector <- c(140, -50, 20, -120, 240)
roulette_vector <- c(-24, -50, 100, -350, 10)
days_vector <- c("Monday", "Tuesday", "Wednesday", "Thursday", "Friday")
names(poker_vector) <- days_vector
names(roulette_vector) <- days_vector

# Which days did you make money on poker?
selection_vector <- poker_vector > 0
  
# Print out selection_vector
selection_vector
```

---

## Selection by comparison - Step 2


## Selección por comparación - Paso 2


Trabajar con comparaciones facilitará la vida analítica de sus datos. En lugar de seleccionar un subconjunto de días para investigarlo usted mismo (como antes), simplemente puede pedirle a R que regrese solo aquellos días en los que obtuvo un rendimiento positivo para el póquer.

En los ejercicios anteriores usaste `selection_vector <- poker_vector> 0` para encontrar los días en los que tuviste un rendimiento de poker positivo. Ahora, le gustaría saber no solo los días en los que ganó, sino también cuánto ganó en esos días.

Puede seleccionar los elementos deseados, poniendo `selection_vector` entre los corchetes que siguen a` poker_vector`:

```
poker_vector[selection_vector]
```

R sabe qué hacer cuando pasa un vector lógico entre corchetes: solo seleccionará los elementos que corresponden a `TRUE` en `selection_vector`.


`@sample_code`
```{r}
# Poker and roulette winnings from Monday to Friday:
poker_vector <- c(140, -50, 20, -120, 240)
roulette_vector <- c(-24, -50, 100, -350, 10)
days_vector <- c("Monday", "Tuesday", "Wednesday", "Thursday", "Friday")
names(poker_vector) <- days_vector
names(roulette_vector) <- days_vector

# Which days did you make money on poker?
selection_vector <- poker_vector > 0

# Select from poker_vector these days
poker_winning_days <- 
```

`@solution`
```{r}
# Poker and roulette winnings from Monday to Friday:
poker_vector <- c(140, -50, 20, -120, 240)
roulette_vector <- c(-24, -50, 100, -350, 10)
days_vector <- c("Monday", "Tuesday", "Wednesday", "Thursday", "Friday")
names(poker_vector) <- days_vector
names(roulette_vector) <- days_vector

# Which days did you make money on poker?
selection_vector <- poker_vector > 0

# Select from poker_vector these days
poker_winning_days <- poker_vector[selection_vector]
```


Al igual que hiciste con el póquer, también querrás saber aquellos días en los que obtuviste un rendimiento positivo de la ruleta.

`@sample_code`
```{r}
# Poker and roulette winnings from Monday to Friday:
poker_vector <- c(140, -50, 20, -120, 240)
roulette_vector <- c(-24, -50, 100, -350, 10)
days_vector <- c("Monday", "Tuesday", "Wednesday", "Thursday", "Friday")
names(poker_vector) <- days_vector
names(roulette_vector) <- days_vector

# Which days did you make money on roulette?
selection_vector <-

# Select from roulette_vector these days
roulette_winning_days <- 
```

`@solution`
```{r}
# Poker and roulette winnings from Monday to Friday:
poker_vector <- c(140, -50, 20, -120, 240)
roulette_vector <- c(-24, -50, 100, -350, 10)
days_vector <- c("Monday", "Tuesday", "Wednesday", "Thursday", "Friday")
names(poker_vector) <- days_vector
names(roulette_vector) <- days_vector

# Which days did you make money on roulette?
selection_vector <- roulette_vector > 0

# Select from roulette_vector these days
roulette_winning_days <- roulette_vector[selection_vector]
```
